【裁判字號】    94,訴,2064
【裁判日期】    950525
【裁判案由】    毒品危害防制條例
【裁判全文】
臺灣桃園地方法院刑事判決              94年度訴字第2064號
    公  訴  人  台灣桃園地方法院檢察署檢察官
    被      告  甲○○
                          13.
                        （現羈押於臺灣桃園女子看守所）
上列被告因違反毒品危害防制條例案件，經檢察官提起公訴（94
年度毒偵字第4201號）及移送併案審理（94年度毒偵字第5613號
、95年度毒偵字第904 號），被告於準備程序進行中為有罪之陳
述，經本院合議庭裁定由受命法官獨任進行簡式審判程序，本院
判決如下：
    主  文
甲○○連續施用第一級毒品，處有期徒刑捌月。扣案如附表編號
1 所示物品沒收銷燬之，如附表編號3 、4 、5 、9 所示物品均
沒收。又連續施用第二級毒品，處有期徒刑伍月，扣案如附表編
號2 、8 所示物品沒收銷燬之，如附表編號4 、5 、6 、7 、9
所示物品沒收。應執行有期徒刑壹年，扣案如附表編號1 、2 、
8所 示物品沒收銷燬之，如附表編號3 至7 、9 所示物品均沒收
。
    事  實
一、甲○○前於民國91年間因施用毒品案件，經臺灣新竹地方法
    院以91年度毒聲字第208 號裁定施以觀察勒戒後，認無繼續
    施用毒品傾向，於91年3 月14日釋放出所，由臺灣新竹地方
    法院檢察署檢察官以91年度毒偵字第362 號為不起訴處分確
    定。
二、詎甲○○仍未戒除毒癮，在上開觀察勒戒執行完畢釋放後之
    5 年內，復分別基於施用第1 級毒品海洛因、第2 級毒品甲
    基安非他命之概括犯意，自94年7 月8 日凌晨1 時許起至95
    年4 月13日為警緝獲採尿前回溯26小時及96小時內某時止，
    平均1 天1 至2 次，在桃園縣觀音鄉武威村塘背30號等處，
    以電子秤、削尖吸管計量取用第1 級毒品海洛因至針筒內以
    注射皮膚或攙入香菸內抽用之方式連續施用第1 級毒品海洛
    因多次，及取適量甲基安非他命置入吸食器燒烤吸食所產生
    白煙之方式施用第2 級毒品甲基安非他命多次。嗣分別於下
    列時、地為警查獲：
  (一)於94年7 月8 日上午10時許，在桃園縣觀音鄉武威村塘背30
    號居處為警查獲，扣得第1 級毒品海洛因2 包（淨重1.7 公
    克、空包裝重0.32公克）、第2 級毒品甲基安非他命6 包（
    毛重32.480公克），及其所有供施用毒品使用之注射針筒4
    枝、分裝匙1 枝、削尖吸管1 枝、電子磅秤1 個、吸食器1
    組（94年度毒偵字第4201號起訴）。
  (二)於94年10月5 日凌晨4 時45分許，在桃園縣觀音鄉○○村○
    ○路○ 段某處產業道路旁為警查獲，扣得甲基安非他命吸食
    器1 組，及施用甲基安非他命後留存之殘渣袋3 個（94年度
    毒偵字第5613號併辦）。
  (三)於94年12月19日中午12時許，在桃園縣觀音鄉武威村塘背30
    號居處為警查獲（95年度毒偵字第904 號併辦）。
  (四)95年4 月13日上午11時40分許，在桃園縣觀音鄉武威村塘背
    30號居處為警查獲。
二、案經桃園縣政府警察局中壢分局、大園分局、新竹市警察局
    第三分局報請臺灣桃園地方法院檢察署檢察官偵查起訴及移
    送併案審理。本院合議庭依甲○○於準備程序進行中為有罪
    之陳述，裁定由受命法官獨任進行簡式審判程序審理。
    理  由
一、證據能力部分：
  (一)被告甲○○所為之自白，並無出於強暴、脅迫、利誘、詐欺
    、疲勞訊問、違法羈押或其他不正之方法，亦非違反法定障
    礙事由經過期間不得訊問或告知義務之規定而為，依刑事訴
    訟法第156 條第1 項、第158 條之2 規定，應認其有證據能
    力。
  (二)被採尿人姓名編號對照表、臺灣尖端先進生技醫藥股份有限
    公司濫用藥物檢驗報告、臺灣檢驗科技股份有限公司檢驗報
    告、法務部調查局鑑定通知書、行政院衛生署管制藥品管理
    局檢驗成績書等被告以外之人於審判外之書面陳述，依刑事
    訴訟法第273 條之2 規定排除同法第159 條第1 項之傳聞排
    除法則之適用，均有證據能力。
  (三)扣案如附表所示等證物，並非供述證據，無傳聞法則之適用
    ，與本案具有關聯性，且上開物證經偵辦員警合法取得，具
    有證據能力。
二、認定犯罪事實之證據及理由：
  (一)上揭事實業據被告甲○○於本院審理中坦承不諱，且有下列
    事證可為佐證：
    1.被告於92年7 月8 日10時許為警查獲後所採集尿液送臺灣
      尖端先進生技醫藥股份有限公司檢驗結果，呈嗎啡、可待
      因、安非他命、甲基安非他命藥物陽性反應，有被採尿人
      姓名編號對照表及臺灣尖端先進生技醫藥股份有限公司出
      具之濫用藥物檢驗報告各1 紙附卷可稽（94年度毒偵字第
      4201號卷第42頁）；又當次查獲扣案之白色粉末2 包（淨
      重1.70公克、空包裝重0.32公克），經法務部調查局鑑定
      結果，均含有第1 級毒品海洛因成分，而白色結晶粉末6
      包（毛重32.480公克）經行政院衛生署管制藥品管理局檢
      驗結果，檢出甲基安非他命成分，有法務部調查局調科壹
      字第080009822 號鑑定通知書及行政院衛生署管制藥品管
      理局檢驗成績書各1 紙附卷可稽，復有被告所有供施用海
      洛因、甲基安非他命使用之如附表編號3 、4 、5 、6 、
      9 所示物品扣案可為佐證。
    2.被告於94年10月5 日凌晨4 時45分許為警查獲採集之尿液
      經臺灣尖端先進生技醫藥股份有限公司檢驗結果，呈嗎啡
      、可待因、安非他命、甲基安非他命藥物陽性反應，有被
      採尿人姓名編號對照表及臺灣尖端先進生技醫藥股份有限
      公司出具之濫用藥物檢驗報告附卷可稽（94年度毒偵字第
      5613號卷第44頁），復有吸食器1 組，及施用甲基安非他
      命後留存之殘渣袋3 個扣案可為佐證。
    3.被告於94年12月19日中午為警查獲後採集之尿液經臺灣檢
      驗科技股份有限公司檢驗結果，呈安非他命類、鴉片類嗎
      啡陽性反應，有臺灣檢驗科技股份有限公司出具之濫用藥
      物尿液檢驗報告附卷可稽（95年度毒偵字第904 號卷第15
      頁）。
    4.被告於95年4 月13日為警查獲後採集之尿液經臺灣檢驗科
      技股份有限公司檢驗結果，呈安非他命類、鴉片類嗎啡陽
      性反應，有臺灣檢驗科技股份有限公司出具之濫用藥物尿
      液檢驗報告附本院卷可稽。
  (二)綜上事證，被告自白施用第1 級毒品、第2 級毒品之犯罪情
    節堪認屬實。
  (三)被告有如事實欄所述因施用第1 級、第2 級毒品，經送觀察
    、勒戒等情，有臺灣桃園地方法院檢察署刑案資料查註紀錄
    表及臺灣高等法院被告前案紀錄表、臺灣桃園地方法院檢察
    署92年毒偵字第1530號不起訴處分書等在卷可憑。被告於觀
    察勒戒、強制戒治執行完畢後5 年內再為本件施用第1 級毒
    品、第2 級毒品犯行明確，應依法論科。
二、論罪科刑：
  (一)按海洛因及甲基安非他命分屬毒品危害防制條例第2 條第2
    項第1 款、第2 款規定之第1 級毒品、第2 級毒品。核被告
    甲○○所為，係犯毒品危害防制條例第10條第1 項之施用第
    1 級毒品罪及同條第2 項之施用第2 級毒品罪。被告持有毒
    品係為供施用，其施用前後持有毒品之低度行為，應均為其
    施用之高度行為所吸收，不另論罪。
  (二)被告先後多次施用第1 級毒品、第2 級毒品之犯行，時間緊
    接，方法相同，分別觸犯構成要件相同之罪名，顯係各自基
    於概括犯意為之，均為連續犯，應依刑法第56條之規定各論
    以1 罪，並均依法加重其刑。被告所犯連續施用第1 級毒品
    、第2 級毒品罪，犯意各別，罪名不同，應分論併罰。
  (三)檢察官移送併辦部分（94年度毒偵字第5613號、95年度毒偵
    字第904 號）與起訴部分之被告施用第1 級毒品及第2 級毒
    品犯行，有連續犯之裁判上一罪關係，為起訴效力所及，本
    院應併予審理，附此敘明。
  (四)審酌被告施用毒品之動機、目的、手段，犯行所生之危害，
    已曾因相同犯行經觀察、勒戒、強制戒治之處遇後猶未能使
    其知所省惕，根絕施用毒品惡習，足徵其沾染甚深，且經警
    查獲後猶不知峻悔，復再度施用毒品為警一再查獲，惟坦承
    犯行之良好犯後態度等一切情狀，量處如主文所示之刑，以
    示儆懲。
三、沒收部分：
  (一)扣案如附表編號1 、2 所示之第1 級毒品海洛因、第2 級毒
    品甲基安非他命，為查獲之毒品，應依毒品危害防制條例第
    18條第1 項前段沒收銷燬之。
  (二)扣案如附表所示編號3 至9 所示物品，均為被告所有供施用
    第1 級、第2 級毒品所用之物，業據被告供承在卷，應依刑
    法第38條第1 項第2 款規定宣告沒收之。
四、據上論斷，應依刑事訴訟法第273 條之1 第1 項、第299 條
    第1 項前段，毒品危害防制條例第10條第1 項、第2 項、第
    18條第1 項前段，刑法第11條、第56條、第51條第5 款、第
    38 條 第1 項第2 款，判決如主文。
本案經檢察官邱曉華到庭執行職務。
中    華    民    國    95    年    5     月    25    日
                  刑事第六庭法  官 蔡寶樺
以上正本證明與原本無異。
如不服本判決，應於判決送達後10日內向本院提出上訴狀（應附
繕本），上訴於臺灣高等法院。
                            書記官  王泰元
中    華    民    國    95    年    5     月    25    日
附表：
┌──┬──────┬───┬──────────┬────┬────┐
│編號│扣案物品    │所有人│  數  量            │沒收法條│備  註  │
├──┼──────┼───┼──────────┼────┼────┤
│1   │海洛因      │甲○○│2 包（淨重1.7 公克、│毒品危害│94年毒偵│
│    │            │      │空包裝重0.32公克））│防制條例│字第4201│
│    │            │      │                    │第18條第│號扣案  │
│    │            │      │                    │1 項    │        │
├──┼──────┼───┼──────────┼────┼────┤
│2   │甲基安非他命│甲○○│6 包（毛重32.480公克│同上    │同上    │
│    │            │      │）                  │        │        │
│    │            │      │                    │        │        │
├──┼──────┼───┼──────────┼────┼────┤
│3   │注射針筒    │甲○○│4 枝（施用海洛因使用│刑法第38│同上    │
│    │            │      │）                  │條第1 項│        │
│    │            │      │                    │第2 款  │        │
│    │            │      │                    │        │        │
├──┼──────┼───┼──────────┼────┼────┤
│4   │削尖吸管    │甲○○│1 枝（取用海洛因、甲│同上    │同上    │
│    │            │      │基安非他命使用）    │        │        │
│    │            │      │                    │        │        │
│    │            │      │                    │        │        │
├──┼──────┼───┼──────────┼────┼────┤
│5   │分裝匙      │甲○○│1 枝（取用海洛因、甲│同上    │同上    │
│    │            │      │基安非他命使用）    │        │        │
│    │            │      │                    │        │        │
├──┼──────┼───┼──────────┼────┼────┤
│6   │吸食器      │甲○○│1 組（施用甲安非他命│同上    │同上    │
│    │            │      │使用）              │        │        │
├──┼──────┼───┼──────────┼────┼────┤
│7   │吸食器      │甲○○│1 組（施用甲基安非他│同上    │94年毒偵│
│    │            │      │命使用）            │        │第5613號│
│    │            │      │                    │        │扣案    │
├──┼──────┼───┼──────────┼────┼────┤
│8   │甲基安非他命│甲○○│3 個（施用甲基安非他│毒品危害│94年毒偵│
│    │殘渣袋      │      │命後留存之殘渣袋，甲│防制條例│字第5613│
│    │            │      │基安非他命殘渣無法與│第18條第│號扣案  │
│    │            │      │包裝袋完全析離）    │1 項    │        │
├──┼──────┼───┼──────────┼────┼────┤
│9   │電子磅秤    │      │1 個（供施用海洛因、│刑法第38│94年毒偵│
│    │            │      │甲基安非他命秤量使用│條第1 項│第4201號│
│    │            │      │）                  │第2 款  │扣案    │
└──┴──────┴───┴──────────┴────┴────┘


司法院資訊處製作；財團法人民間司法改革基金會備份。
